臺灣臺中地方法院刑事判決　　　　　　　　　　　　九十三年度訴字第二八七八號
　　公　訴　人　臺灣臺中地方法院檢察署檢察官
　　被　　　告　乙○○
　　選任辯護人　郭賢傳律師
右列被告因違反槍砲彈藥刀械管制條例案件，經檢察官提起公訴（九十三年度偵字第
一五六０一號），被告於準備程序中就被訴事實為有罪之陳述，本院合議庭裁定由受
命法官獨任進行簡式審判程序，判決如左：
    主  文
乙○○未經許可，持有可發射子彈具有殺傷力之改造手槍，處有期徒刑壹年拾月，併
科罰金新臺幣陸萬元，罰金如易服勞役，以新臺幣玖佰元即銀元參佰元折算壹日。緩
刑伍年，緩刑期內付保護管束。
扣案之仿ＧＬＯＣＫ廠２７型半自動手製造之玩具手槍壹枝（含彈匣壹個，槍枝管制
編號：0000000000號）、仿ＷＡＬＴＨＥＲ廠半自動手槍製造之金屬玩具
手槍壹枝（含彈匣壹個，槍枝管制編號：0000000000號）、及直徑９ｍｍ
改造子彈參顆，均沒收。
    事  實
一、乙○○明知手槍及子彈均係管制物品，未經主管機關許可，不得持有，竟於民國
    九十三年七月中旬某日，在中山高速公路大雅交流道附近，向一綽號「阿趴」之
    不詳真實姓名年籍之成年男子處，以新台幣（下同）八萬元之價格，購得具有殺
    傷力之仿ＧＬＯＣＫ廠２７型半自動手製造之玩具手槍壹枝（含彈匣一個，槍枝
    管制編號：0000000000號）、具有殺傷力之仿ＷＡＬＴＨＥＲ廠半自
    動手槍製造之金屬玩具手槍壹枝（含彈匣一個，槍枝管制編號：0000000
    000號）、具殺傷力之直徑９ｍｍ改造子彈四顆（此四顆改造子彈為警查獲後
    送鑑定時，經試射一顆），及不具殺傷力之直徑８ｍｍ改造子彈三顆，即未經許
    可持有上開槍、彈。嗣於九十三年九月一日晚上十一時三十分許，在台中市○區
    ○○路四段八十九號「潘金蓮ＫＴＶ」Ａ６包廂內為警臨檢查獲，並當場扣得乙
    ○○所持有之上開改造手槍及改造子彈。
二、案經台中市警察局第二分局報請臺灣臺中地方法院檢察署檢察官偵查起訴。
    理  由
一、右揭事實，業據被告乙○○於警訊及偵審時坦承不諱，並有改造手槍二枝（各含
    彈匣一個）及改造子彈七顆扣案足資佐憑，復有搜索扣押筆錄、扣押物品目錄表
    各一紙及現場照片四張等件在卷可稽，足徵被告自白與事實相符；又上開扣案之
    槍枝、子彈經送鑑定結果為：（一）送鑑克拉克９ｍｍ改造改造手槍一枝（含彈
    匣一個，槍枝管制編號0000000000號），認係由仿ＧＬＯＣＫ廠２７
    型半自動手製造之玩具手槍，更換土造金屬槍管改造而成之改造手槍，機械性能
    良好，可擊發適用子彈，認具殺傷力。（二）送鑑ＰＰＫ／Ｓｃａ１７．６５ｍ
    ｍ改造改造手槍一枝（含彈匣一個，槍枝管制編號0000000000號），
    認係由仿ＷＡＬＴＨＥＲ廠半自動手槍製造之金屬玩具手槍，更換土造金屬槍管
    改造而成之改造手槍，經檢視，其欠缺保險鈕，惟仍不影響其擊發功能，可供擊
    發適用子彈使用，認具殺傷力。（三）送鑑９ｍｍ改造子彈四顆，認均係土造子
    彈（具直徑約９ｍｍ之金屬彈頭），採樣一顆試射，可擊發，認具殺傷力。（四
    ）送鑑８ｍｍ改造子彈三顆，認均係土造子彈（具直徑約８ｍｍ之金屬彈頭），
    採樣一顆試射，無法擊發，認不具殺傷力。此有內政部警政署刑事警察局九十三
    年十月四日刑鑑字第０九三０一八四三一號槍彈鑑定書一份在卷可證。本件事證
    明確，被告違反槍砲彈藥刀械管制條例犯行，洵堪認定。
二、核被告乙○○所為，係犯槍砲彈藥刀械管制條例第十一條第四項之未經許可持有
    可發射子彈具有殺傷力之改造手槍罪及同條例第十二條第四項未經許可無故持有
    子彈罪。被告以一持有行為，持有上開改造手槍二枝及改造子彈四顆，同時觸犯
    前開二罪，為想像競合犯，應從一重之未經許可持有可發射子彈具有殺傷力之改
    造手槍罪處斷。爰審酌被告明知並未經主管機關許可不得持有槍彈，仍為持有之
    行為，犯罪之動機雖屬可議，且對社會治安仍存有潛在之危險，惟其未曾以之犯
    罪，未曾因此造成公眾或他人之現實惡害，所生損害不大，其持有之改造手槍有
    二枝，具殺傷力之改造子彈四顆，犯罪情節尚非重大，暨犯後始終坦認犯行，態
    度良好等一切情狀，量處如主文所示之刑，並就併科罰金部分諭知易服勞役之折
    算標準，以示懲儆。查被告乙○○前未曾受有期徒刑以上刑之宣告，有臺灣臺中
    地方法院檢察署刑案資料查註紀錄表及臺灣高等法院被告全國前案紀錄表各一份
    在卷可按，而被告對其犯行，深具悔意，其現並為修平技術學院附設專科進修學
    校資訊管理科之學生（有附卷之學生證一紙在卷可按），尚須修習學業，而其經
    此教訓，當知警惕而無再犯之虞，本院綜核各情，認其所宣告之刑，以暫不執行
    為適當，併予宣告緩刑五年，以啟自新。惟為確實使其有正確之法律觀念並提供
    必要之協助及督促，爰併依法宣告緩刑期內付保護管束，俾由地方法院檢察署之
    觀護人予以適當之督促，並發揮附條件緩刑制度之立意。
三、扣案之可發射子彈具有殺傷力之仿ＧＬＯＣＫ廠２７型半自動手製造之玩具手槍
    一枝（含彈匣一個，槍枝管制編號：0000000000號）、具有殺傷力之
    仿ＷＡＬＴＨＥＲ廠半自動手槍製造之金屬玩具手槍一枝（含彈匣一個，槍枝管
    制編號：0000000000號）、具殺傷力之直徑９ｍｍ改造子彈三顆，均
    係違禁物，應依刑法第三十八條第一項第一款之規定宣告沒收。另扣案之具殺傷
    力直徑９ｍｍ改造子彈一顆，業經鑑驗機關內政部警政署刑事警察局於鑑驗時試
    射後，僅剩餘彈殼，而失其子彈之結構及性能，為廢棄之物，已不具殺傷力，堪
    認已非屬違禁物；另扣案之直徑８ｍｍ改造子彈三顆，經鑑驗結果不具殺傷力，
    並非違禁物，故均毋庸為沒收之諭知，附此敘有。
據上論斷，應依刑事訴訟法第二百七十三條之一第一項、第二百九十九條第一項前段
，槍砲彈藥刀械管制條例第十一條第四項、第十二條第四項，刑法第十一條前段、第
五十五條、第四十二條第二項、第七十四條第一款、第九十三條第一項、第三十八條
第一項第一款，罰金罰鍰提高標準條例第二條，現行法規所定貨幣單位折算新台幣條
例第二條，判決如主文。
本案經檢察官甲○○到庭執行職務。
中    華    民    國      九十三      年     十二      月     二十四    日
                                臺灣臺中地方法院刑事第九庭
                                      法  官  曾  佩  琦
右正本證明與原本無異。
如不服本判決，應於判決送達後十日內向本院提出上訴狀，上訴於臺灣高等法院臺中
分院( 須附繕本 )。
                                      書記官
中    華    民    國      九十三      年     十二      月     二十七    日
附錄本件論罪科刑條文：
【槍砲彈藥刀械管制條例第十一條第四項】
  未經許可，持有第一項所列槍砲者，處一年以上七年以下有期徒刑，併科新臺幣七
  百萬元以下罰金。
【槍砲彈藥刀械管制條例第十二條第四項】
  未經許可，持有、寄藏或意圖販賣而陳列子彈者，處五年以下有期徒刑，併科新臺
  幣三百萬元以下罰金。
